【裁判字號】    90,上更(一),125
【裁判日期】    900626
【裁判案由】    違反槍砲彈藥刀械管制條例
【裁判全文】
臺灣高等法院刑事判決                          九十年度上更(一)字第一二五號
    上  訴  人  臺灣臺北地方法院檢察署檢察官
    上  訴  人
    即  被  告  丙○○
    指定辯護人  本院甲○辯護人
右上訴人因被告違反槍砲彈藥刀械管制條例案件，不服臺灣台北地方法院八十六年度
訴字第一六一六號，中華民國八十七年四月二十四日第一審判決（起訴案號：臺灣台
北地方法院檢察署八十六年度偵字第一二九一三號，併辦案號：台灣台北地方法院檢
察署八十六年度偵字第一五四二六號，台灣屏東地方法院檢察署八十六年度偵字第一
五二八號、第七五六六號、八十七年度偵字第三二七號）提起上訴後，經最高法院發
回更審，本院判決如左：
    主  文
原判決關於丙○○部分撤銷。
丙○○未經許可製造子彈，累犯，處有期徒刑壹年，扣案如附表所示物品均沒收。
    事      實
一、丙○○於民國八十五年十月間因違反麻醉藥品管理條例案件，經臺灣屏東地方法
    院判處有期徒刑三月，於八十五年十月三十日執行完畢。猶未悔改，其與涂華賢
    （另經本院判決確定）明知未經中央主管機關許可，不得製造其他可發射子彈具
    有殺傷力之槍枝及子彈，詎於八十六年二月間，與涂華賢基於非為供犯罪之用而
    共同製造槍砲彈藥刀械管制條例第四條第一款之「其他可發射子彈具有殺傷力之
    手槍」之犯意聯絡，未經中央主管機關許可，先由丙○○在屏東市○○路某家玩
    具店購買仿半自動手槍製造之玩具手槍二枝、金屬子彈彈殼五十餘顆、鋼珠、底
    火、火藥及銅條等零件材枓，再交由涂華賢囑在其住處屏東縣內埔鄉○○村里○
    路八十四號，將上開玩具手槍、子彈材料加工製造成屬於槍砲彈藥刀械管制條例
    第四條第一款「其他可發射子彈具有殺傷力之手槍」及可供該槍枝使用之子彈，
    涂華賢受請託後，即在其上述住處，以更換槍管等方式，將丙○○交付之前述玩
    具手槍二枝，改造成可發射子彈具殺傷力之改造手槍，惟子彈部分則未動手改造
    ，且將改造之材料交還丙○○，丙○○因涂華賢未替其改造子彈，即單獨起意，
    於涂華賢為其改造玩具手槍之同時期，在其屏東縣內埔鄉○○路一二二號住處，
    以上開子彈材料及零件，製造完成具有殺傷力之子彈六顆，不具殺傷力之子彈三
    十三顆，合計三十九顆（按製造三十九顆，然交付乙○○子彈三十顆及交付許文
    志另未扣案三顆，並無證據證明有殺傷力，故僅六顆有殺傷力，詳後述），嗣涂
    華賢交付其改造完成之前述玩具手槍後，丙○○於持有槍彈期間，先在屏東縣內
    埔鄉○○路一二二號其住處附近試射子彈三顆。嗣於八十六年四月間，丙○○復
    偕涂華賢、丁○○二人攜帶製造完成之上揭手槍一枝（無彈匣，槍枝管制編號0
    000000000）及無殺傷力之子彈三十顆，至臺北縣新莊市○○路八十之
    二號三樓乙○○住處，交付乙○○收受，乙○○收受後，即將改造手槍藏匿於臺
    北大橋下（乙○○無故持有改造玩具手槍罪業經本院判處有期徒刑五月確定）。
    又於八十六年四月間，丙○○復在其前揭住處，將另一製造完成之上揭手槍（含
    彈匣一個，槍枝管制編號0000000000）及有殺傷力之子彈三顆，無殺
    傷力之子彈三顆（合計六顆）交付許文志使用（許文志涉犯非法持有改造玩具手
    槍罪嫌部分另由檢察官偵辦中），嗣警方人員據證人檢舉乙○○曾持有槍彈之事
    實，於八十六年五月十四日，至台北縣新莊市○○路八十號之二（三樓）查獲乙○○，乙○○因而供出丙○○交付上開槍彈予其之事實，並交出上述改造玩具手
    槍一枝，警方人員即持台灣台北地方法院檢察署檢察官核發之搜索票，於八十六
    年五月二十九日十八時三十分許，在丙○○前開住處查獲其所有供製造子彈預備
    用之土造金屬空彈殼七顆，先前已著手改造但未完成之直徑約6MM金屬彈頭之土
    造子彈五顆 (內不具火藥、底火)及已裝填直徑約6MM金屬彈頭之土造子彈一顆 (
    內不具足量火藥、底火)、預備供製造槍彈使用鋼珠五十顆、底火十五張、黑色
    火藥一包及銅條二支，復於八十六年五月二十九日二十一時許，在涂華賢前揭住
    處查獲丙○○先前交付請託涂華賢改造，涂華賢未動手改造，但留未交還之未裝
    填火藥、底火直徑約6MM金屬彈頭之土造子彈三顆（內不具火藥、底火）。而丙○○獲案後，供出其與涂華賢共同改造之上開玩具手槍及其製造之子彈三十九顆
    （除其於上述時地試射其中三顆及交付其中改造玩具手槍一枝及子彈三十發予乙○○外，另一改造完成之手槍及子彈六顆，則於上述時地交付許文志使用），而
    涂華賢於前警局訊問時，雖承認與丙○○於上述時地與乙○○會面之事，但對是
    否交付改造手槍一枝及子彈三十顆予乙○○則推稱不知情，警方人員事後再據丙○○就上開槍彈出向之供述，查獲許文志持有殺傷力之改造玩具手槍及具有殺傷
    力可供該槍枝使用之子彈等犯罪事實，而丙○○則由警方人員帶同於八十六年六
    月十三日十八時三十分許，至臺北縣新店市○○路七○○巷與環河快速道路口大
    峰檳榔攤之屋頂查獲上揭已交付予許文志之改造玩具手槍一支及子彈三顆（後經
    內政部警政署刑事警察局鑑析時均經拆卸檢視）。
二、案經臺北市政府警察局大安分局隊報請臺灣臺北地方法院檢察署檢察官偵查起訴
    。
    理      由
一、訊據被告丙○○於原審及本院前審調查時固供承伊有將購得之玩具手槍二支交予
    涂華賢，請託涂華賢換裝槍管，其後並將手槍一支、子彈三十顆交付予乙○○，
    另將手槍一支、子彈六顆交付許文志等情，然矢口否認有改造玩具手槍及製造子
    彈之行為，辯稱「我總共持有三十九顆，其中九顆是用十顆空彈殼跟涂華賢的朋
    友（綽號「大砲」，大約二十幾歲）換來的，其他三十顆空彈殼和一把沒有彈匣
    的手槍帶去乙○○家裡，隔天早上他打電話叫我拿回去，我說我父母親在罵，警
    察也在找，我不要了，請他幫我處理掉，不知道他如何處理。換來的九顆子彈試
    射了三顆，試射係我拿去我家的檳榔園打班鳩，後座力和聲音都很大，射程應該
    可以到達停在蓮霧樹上的班鳩（約一、二層樓高），我父母親知道後責罵我，第
    三天警察就來了。其他六顆子彈被許文志拿走了，那六顆有裝填底火及火藥，交
    給乙○○那三十顆是空彈殼，沒有裝填底火及火藥。三十九顆子彈不是我製造的
    ，我從來沒有製造過子彈，警察在我家查到的是十二顆空彈殼及五十顆鋼珠，另
    一顆子彈是涂華賢的。在檢察官偵訊時，我是說我拿到了四十幾顆，沒有說是我
    製造的，當時我以為空彈殼也算是子彈。另外被查獲二支手槍，係我買的，一支
    拿給乙○○，另一支我帶警察去許文志那裡查獲。底火及火藥是「大砲」給我的
    ，銅條是自己家裡的。原先涂華賢說要幫我做，叫我去買彈殼和鋼珠，後來他沒
    有做，只改造手槍。」等語。惟查：
（一）
（二）而扣案之槍彈，經分別送內政部警刑事警察局鑑定結果，扣案之改造手槍（無
      彈匣，槍枝管制編號0000000000）機械性能良好，認具殺傷力，有
      內政部警政署刑事警察局八十六年五月二十二日刑鑑字第三三九七八號函附於
      原審八十六年度易字第三六七九號乙○○違反槍砲彈藥刀械管制條例案卷內可
      依（參原審卷第一百八十八頁影本），又扣案之改造手槍（含彈匣一個，槍枝
      管制編號0000000000）機械性能良好，認具殺傷力，及子彈三顆均
      經拆解檢視，內具直徑約6MM之鋼珠、長約13.5MM之金屬螺絲、火藥及底火，
      認均具殺傷力，有內政部警政署刑事警察局八十六年六月十九日刑鑑字第四○
      七二六號函在卷可依（附於八十六年度偵字第一二九一三號卷第一一七頁），
      再被告試射三顆子彈部分，據其供述「問：試射的情形如何？答：我拿去我家
      的檳榔園打班鳩，後座力和聲音都很大，射程應該可以到達停在蓮霧樹上的班
      鳩（約一、二層樓高）」等語，益足信被告委請涂華賢改造之玩具手槍均已具
      有殺傷力，該槍枝屬槍砲彈藥刀械管制條例第四條第一款列管之槍枝至為明確
      ，至於動手改造之人雖為涂華賢，惟被告既係提供改造材料及零組件，請託涂
      華賢改造槍枝，顯見其與涂華賢間，就改造槍枝之行為，二者間有犯意聯絡及
      行為分擔，其二人就此部分，自應以共同正犯論擬，被告辯稱非伊改造不應負
      製造槍枝罪責，即無理由。
（三）雖被告丙○○矢口否認其於上述時地有製造具有殺傷力子彈之犯行，並以前開
      情詞置辯，惟查：
  I、
  III、就未扣案之三十三顆子彈部分，即被告與涂華賢、丁○○二人攜帶製造完成之
      子彈三十發至臺北縣新莊市○○路八十之二號三樓乙○○住處，將子彈三十顆
      交付乙○○收受，乙○○收受後，即將子彈三十顆棄置在台北橋下之淡水河中
      ，因而滅失。又於八十六年四月間，丙○○復在其前揭住處，將另一製造完成
      未扣案之子彈三顆交付許文志使用部分，依被告供稱交付乙○○之子彈三十顆
      均係未裝填火藥之空子彈等語，及被告另交付許文志未扣案之其他三顆（合計
      三十三顆），雖被告辯稱伊係持有三十九顆，其中九顆是用十顆空彈殼跟涂華
      賢的朋友「大砲」換來的」，並未製造子彈等語，然就其餘交付予乙○○之三
      十顆和交付予許文志之六顆子彈，被告則無提出任何辯解，依上所述，本院既
      認定被告有製造子彈之行為，其泛稱「其中九顆是用十顆空彈殼跟涂華賢的朋
      友「大砲」換來的」顯不足採信，惟就該三十三顆部分，既未扣案，復無其他
      補強性之證據足以證明有裝填火藥及底火，或裝填足量之火藥及底火而具有殺
      傷力，依有疑義時利益歸於被告之法理，應認為不具殺傷力。
（四）依上所述，被告有製造子彈及與涂華賢能有共同改造玩具手槍之犯行明確，其
      上開所辯並無可採，應予依法論科。
二、按依槍砲彈藥刀械管制條例第四條、第十條之立法理由，玩具手槍之性能、構造
    及型式，究與該條例第四條前段所列舉之「手槍」有別，應認屬於該款後段所謂
    「其他可發射金屬或子彈具有殺傷力」之槍枝，另該條例之製造第四條所列舉之
    各式槍彈罪，其既未遂之判斷標準，在於所製造之各式槍彈是否有殺傷力，若尚
    未具有殺傷力即被查獲，則屬未遂犯；復按該條例第四條、第九條之一所列之模
    型槍，乃係指：原設計非供殺敵、獵物，而使用特殊（空包）子彈，可供田徑比
    賽起始信號或供以嚇退野獸，或供射擊訓練（因具後作力，可模擬真槍，以磨練
    射手持槍之穩定性）等用途之金屬材質「槍枝」，非一般廠商為供觀賞或作樣品
    所製造之各類「槍枝模型」，亦非為市售之各類玩具槍，有內政部警政署八十五
    年十二月二十七日（八五）刑鑑字第七八０一九號函在卷可稽（參原審卷第一百
    八十七頁）。核被告丙○○與已與判決確定之涂華賢二人所為，係犯修正前槍
    彈藥刀械管制條例第十條第一項之未經許可製造其他可發射子彈具殺傷力之槍枝
    罪、第十一條第一項之未經許可製造子彈罪，公訴人認被告上開改造可發射子彈
    槍枝犯行，應依槍砲彈藥刀械管制條例第九條之一第一項改造模型槍、第三項無
    故持有改造改造模型槍處斷，尚有未洽，惟起訴事實與基本社會事實相同，爰依
    法變更起訴法條。又被告改造後持有改造玩具手槍及子彈之低度行為，應為製造
    之高度行為所吸收，不另論罪，檢察官認被告尚犯有持有罪名，亦有誤會。被告
    丙○○與涂華賢就製造二枝玩具手槍部分，有犯意聯絡及行為分擔，為共同正犯
    。被告丙○○一次委請涂華賢改造二枝手槍及其同時、同地製造三十九顆子彈，
    屬單一決意之接續實施，為接續犯（就未扣案之三十三顆子彈部分，即被告與涂
    華賢、丁○○二人攜帶製造完成之子彈三十發至臺北縣新莊市○○路八十之二號
    三樓乙○○住處，將子彈三十顆交付乙○○收受，乙○○收受後，即將子彈三十
    顆棄置在台北橋下之淡水河中，因而滅失。又於八十六年四月間，丙○○復在其
    前揭住處，將另一製造完成未扣宋之子彈三顆交付許文志使用部分，依被告於原
    審供稱交付乙○○之子彈三十顆均係未裝填火藥之空子彈等語，及被告交付許文
    志其他三顆，合計三十三顆，並無其他補強性之證據足以證明，且並無證據證明
    有裝填足量之火藥及底火而具有殺傷力，應認為不具殺傷力而論以修正前槍砲彈
    藥刀械管制條例第十一條第四項未遂罪，仍認係單一決意之接續行為，屬接續犯
    ）。另被告丙○○同時地製造槍枝、子彈係以一行為同時觸犯修正前槍砲彈藥刀
    械管制條例第十條第一項、第十一條第一項兩罪，為想像競合犯，依刑法第五十
    五條之規定，應從較重之該條例第十一條第一項之製造子彈罪處斷。查被告丙○○於八十五年十月間因違反麻醉藥品管理條例案件，經臺灣屏東地方法院判處有
    期徒刑三月，於八十五年十月三十日執行完畢，有臺灣高等法院檢察署刑案記錄
    簡覆表在卷可按，其於五年之內，再犯本案有期徒刑以上之罪，係屬累犯，應依
    刑法第四十七條之規定加重其刑。而被告丙○○獲案後，供出其將改造玩具手槍
    一枝及子彈六顆，於上述時地交付許文志使用，而警方人員依丙○○就上開槍彈
    出向之供述，因而查獲許文志持有殺傷力之改造玩具手槍及具有殺傷力可供該槍
    枝使用之子彈等犯罪事實，核其所為與修正前槍砲彈藥刀械管制條例第十三條之
    二第三項之規定相符，應依法減輕其刑，並依先加後減之規定為之。
三、查被告丙○○於行為後槍彈藥刀械管制條例，業於八十六年十一月二十四日修
    正公布，該條例舊法第十條第一項及第十一條第一項規定，已修正為新法第十一
    條第一項、第十二條第一項，其法定本刑已由五年以下有期徒刑、六月以上五年
    以下有期徒刑，分別提高刑度為五年以上有期徒刑，併科新台幣一千萬元以下罰
    金、一年以上七年以下有期徒刑，併科新台幣五百萬元以下罰金，新法並自同年
    月二十六日生效，依新舊法比較結果，新法顯對被告不利，依刑法第二條第一項
    但書之規定，自以修正前之舊法較有利於被告，應適用之。
四、原審據以論罪科刑，原非無見，惟I、修正前槍砲彈藥刀械管制條例第十三條之
    二第三項減輕或免除其刑之規定，並未限定行為人需供出全部槍、彈之來源或去
    向，始得減輕其刑（參諸該條例事後修正，於同條例第十八條第四項始增列需供
    出「全部」去向、來源等字，足見修正前之同條例第十三條之二第三項規定，應
    未排除供出部分去向或來源之情形，否則即無修法之必要），查本案雖係因警先
    查獲乙○○持有改造玩具手槍，而查悉被告製造槍彈之事實，致被告僅能供出其
    槍彈之一部分出向，已與該條文規定之精神相符而得減輕其刑，乃原審認被告未
    供述其持有之全部槍彈去向，因認無從依該條項之規定減輕其刑即有誤會。II、
    按槍砲彈藥刀械管制條例第十九條第一項固規定，犯本條例復就所犯同條例第十
    一條、第十二條第一至三項之罪，規定應於刑之執行完畢或赦免後，令入勞動場
    所，強制工作，其期間為三年之保安處分，惟按司法院大法官會議釋字第四七一
    號解釋（八十七年十二月十八日公布）認為：、槍砲彈藥刀械管制條例第十九
    條第一項之規定，不問行為人有無預防矯治其社會危險性之必要，一律宣付強制
    工作三年，拘束其中「不具社會危險性」之受處分人之身體、自由部分，其所採
    措施與所欲達成預防矯治之目的及其所需程度，不合憲法第二十三條所定之比例
    原則，應自本解釋公告之日起，不予適用；、犯該條例第十九條第一項所列舉
    之罪，依個案情節符合比例原則部分，仍應適用該條例宣告保安處分；、依個
    案情節不符合比例原則部分而應宣告保安處分者，則仍由法院斟酌刑法第九十條
    第一項規定之要件，依職權為之，於此，自無刑法第二條第二項之適用，亦即仍
    有從新從輕原則之適用。依該解釋意旨，行為在該條例修正生效前而犯修正後該
    條例第十九條第一項所列之罪，於裁判時，依行為人所為行為之嚴重性，表現之
    危險性及未來行為之期待，縱認有予以感化矯正之必要性及相當性，亦僅得審究
    其是否合於刑法第九十條第一項之強制工作要件而為適法之諭知外，不得適用行
    為時所未規定之修正後該條例有關保安處分規定宣付強制工作，本件被告之行為
    既在八十六年十一月二十四日槍砲彈藥刀械管制條例修正公佈前，依溯及既往之
    刑法第二條第一項但書從新從輕原則規定，自應適用修正前之槍砲彈藥刀械管制
    條例相關規定，乃原審竟依裁判時之修正後槍砲彈藥刀械管制條例第十九條第一
    項規定，予以宣告強制工作三年，依上開解釋意旨，適用法則即有不當。
    被告上訴意旨否認有製造犯行雖無足採，但其指摘既已供出部分槍彈去向，原審
    未依修正前之槍砲彈藥刀械管制條例第十三條之二第三項規定減輕其刑，及被告
    行為時尚屬修正前之法律，原審即予宣告強制工作不當，檢察官同為指摘及此，
    非無理由，自應由本院撤銷改判，爰審酌被告丙○○製造槍彈，嚴重危害社會治
    安，被告犯罪之目的、手段、次數、所生危害及犯罪後之態度尚稱良好等一切情
    狀，量處如主文第二項所示之刑。
五、扣案如附表之物品係被告丙○○
六、公訴意旨另以：被告丙○○與涂華賢於八十六年四月初，共同在臺北縣新莊市○○路八十之二號三樓乙○○住處，將製造之改造四五手槍一枝、子彈三十發以五
    萬元之價格販賣予乙○○，因認被告二人均係犯槍砲彈藥刀械管制條例第十條第
    一項販賣槍枝 (起訴書誤載為同條例第九條之一第一項販賣改造模型槍)、第十
    一條第一項販賣彈藥罪嫌。按犯罪事實，應依證據認定之，無證據不得推定其犯
    罪事實，又不能證明被告犯罪者，應諭知無罪之判決，刑事訴訟法第一百五十四
    條、第三百零一條第一項分別定有明文。訊據被告堅決否認有販賣槍彈，辯稱：
    其等僅係將前揭槍彈交付乙○○等語。經查，被告丙○○當日係出言向乙○○借
    款五萬元，惟乙○○僅借款二千五百元乙節，業經證人乙○○於警訊時陳述甚明
    (詳八十六年度偵字第一二九一三號卷第十八頁)，嗣經原審法院質諸證人乙○○
    是否有向被告丙○○購買槍彈時，亦稱：被告丙○○當日係持面額五萬元支票要
    請伊調現，惟伊並無籌得，俟伊於翌日見客廳沙發椅背置放槍彈，即聯絡丙○○
    儘速前來拿取槍彈，後伊見遲未有人取回，乃將槍彈丟棄臺北大橋下等語，是證
    人乙○○既未陳稱有以五萬元之代價向被告丙○○購買槍彈，即難據證人乙○○
    之證詞為被告犯罪之論據，此外，本院亦查無任何證據足以證明被告此部分犯行
    ，惟公訴人認此部分犯行與前開論罪科刑部分有牽連犯之裁判上一罪關係，爰不
    另為無罪之諭知，併此敘明。
七、公訴意旨另以：緣陳懋松 (涉犯非法持有槍彈罪嫌另由檢察官偵辦中)因積欠丙○○十五萬元債務，乃以改造之八厘米模型手槍一枝及子彈一發交予被告丙○○
    抵債，被告丙○○無故持有上開槍彈三日後，再交還予陳懋松，因認被告丙○○
    另涉犯有槍砲彈藥刀械管制條例第九條之一第三項無故持有改造模型槍罪嫌。按
    槍砲彈藥刀械管制條例第四條所稱各式槍砲，須可發射金屬或子彈具有殺傷力，
    始足當之，蓋就立法目的言，若槍枝、子彈未具上揭各該性質而無危險性，自無
    管制之必要 (最高法院七十四年度臺上字第二五七○號、五二五一號判決，八十
    四年度臺上字第一九三七號判決、法務部八二檢二字第一八二號函同此見解)。
    經查，被告丙○○雖自承持有前揭槍彈，惟遍查偵查全卷並無前述改造八厘米模
   型手槍一枝，是否果為可發射金屬或子彈具有殺傷力之證明資料，且無子彈是否
    具殺傷力之證明資料，而該槍枝並未扣案，業經原審法院函查臺灣臺北地方法院
    檢察署檢察官明確，有臺北市政府警察局大安分局警備隊八十六年十月二十二日
    報告書附卷可稽，是既查無積極證據足資證明係屬槍砲彈藥刀械管制條例所稱之
    槍彈，即難據證人陳懋松所稱有交付槍彈予被告丙○○之陳述為槍彈具有殺傷力
    之論據，此外，本院亦查無任何證據足以證明被告此部分犯行，惟公訴人認此部
    分犯行與前開論罪科刑部分有連續犯之裁判上一罪關係，爰不另為無罪之諭知，
    併此敘明。
八、公訴意旨再以：被告於與涂華賢共同製造子彈三十六顆後，復基於概括犯意，由
    被告丙○○至屏東市某家玩具店購買金屬子彈彈殼
據上論斷，應依刑事訴訟法第三百六十九條第一項前段、第三百六十四條、第二百九
十九條第一項前段、第三百條，八十六年十一月二十四日修正前槍彈藥刀械管制條
例第十一條第一項、第十條第一項、第十三條之二第三項、刑法第十一條前段、第二
條第一項但書、第二十八條、第五十五條、第四十七條、第三十八條第一項第一款、
第二款，判決如主文。
本案經檢察官沈世箴到庭執行職務。
中      華      民      國      九十      年     六     月    二十六    日
                              臺灣高等法院刑事第二十一庭
                                  審判長法  官  葉  騰  瑞
                                        法  官  莊  明  彰
                                        法  官  黃  國  忠
右正本證明與原本無異。
如不服本判決應於收受送達後十日內向本院提出上訴書狀，其未敘述上訴之理由者並
得於提起上訴後十日內向本院補提理由書（均須按他造當事人之人數附繕本）。
                                        書記官  劉  貞  達
中      華      民      國      九十      年     六     月    二十九    日
附  表：                                                                   扣
      扣案物品名稱及數量                                 備  註
  仿半自動手槍製造之玩具手槍改造而成之               手槍貳枝及子彈參顆
  手槍貳枝、子彈參顆（內具直徑約 6MM之               均具有殺傷力
  鋼珠、長約13.5MM之金屬螺絲、火藥及底
  火）、土造金屬空彈殼柒顆、已裝填直徑
  約 6MM金屬彈頭之土造子彈伍顆（內不具
  火藥、底火）、已裝填直徑約 6MM金屬彈
  頭之土造子彈壹顆（內不具足量火藥、底
  火）、鋼珠伍拾顆、底火拾伍張、黑色火
  藥壹包、銅條貳支、已裝填直徑約 6MM金
  屬彈頭之土造子彈參顆（內不具火藥、底
  火）。
槍砲彈藥刀械管制條例第十一條：
未經許可，製造、販賣或運輸第四條第一項第一款所稱其他可發射金屬或子彈具有殺
傷力之各式槍砲者，處五年以上有期徒刑，併科新臺幣一千萬元以下罰金。
未經許可，轉讓、出租或出借前項所列槍砲者，處三年以上十年以下有期徒刑，併科
新臺幣七百萬元以下罰金。
意圖供自己或他人犯罪之用，而犯前二項之罪者，處無期徒刑或七年以上有期徒刑，
併科新臺幣一千萬元以下罰金。
未經許可，持有、寄藏或意圖販賣而陳列第一項所列槍砲者，處一年以上七年以下有
期徒，併科新臺幣七百萬元以下罰金。
第一項至第三項之未遂犯罰之。
槍砲彈藥刀械管制條例第十條：
未經許可製造、販賣或運輸第四條第一款所稱其他可發射金屬或子彈具有殺傷力之各
式槍砲者，處五年以下有期徒刑。
意圖供自己或他人犯罪之用，而犯前項之罪者，處六月以上五年以下有期徒刑，得併
科三萬元以下罰金。
未經許可無故持有、寄藏或意圖販賣而陳列第一項所列各式槍砲之一者，處三年以下
有期徒刑。
第一項及第二項之未遂犯罰之。
槍砲彈藥刀械管制條例第十三條：
未經許可攜帶刀械而有左列情形之一者，處一年以下有期徒刑：
一、於夜間犯之者。
二、於車站、埠頭、航空站、公共場所或公眾得出入之場所犯之者。
三、結夥犯之者。


司法院資訊處製作；財團法人民間司法改革基金會備份。
